【裁判字號】    97,易,2419
【裁判日期】    971030
【裁判案由】    毒品危害防制條例
【裁判全文】
臺灣板橋地方法院刑事判決              97年度易字第2419號
公  訴  人  臺灣板橋地方法院檢察署檢察官
被      告  乙○○
上列被告因違反毒品危害防制條例案件，經檢察官提起公訴（97
年度毒偵字第6087號），嗣因被告於本院準備程序中就被訴事實
為有罪之陳述，本院告知被告簡式審判程序之旨，並聽取當事人
之意見後，由本院裁定改依簡式審判程序進行，判決如下：
    主  文
乙○○施用第二級毒品，處有期徒刑伍月，如易科罰金，以新臺
幣壹仟元折算壹日。
    事  實
一、乙○○前於民國95年間，因施用毒品案件，經本院於95年2
    月6 日以95年度毒聲字第209 號裁定令入勒戒處所觀察、勒
    戒後，認無繼續施用毒品之傾向，於95年3 月23日執行完畢
    釋放，並由臺灣板橋地方法院檢察署檢察官以95年度毒偵字
    第535 號、586 號、1279號為不起訴處分確定。詎其猶不知
    悔改，竟於前揭觀察、勒戒執行完畢釋放後5 年內，復基於
    施用第二級毒品甲基安非他命（下稱甲基安非他命）之犯意
    ，於97年5 月18日某時，在臺北縣土城市○○路○ 段某工廠
    （起訴書略載為97年5 月20日為警採集尿液前回溯96小時內
    之某時許，在不詳地點），以將甲基安非他命置入臨時組裝
    而成之吸食器，以火燒烤成煙霧後吸食之方式，施用甲基安
    非他命1 次。嗣於97年5 月20日9 時許，在臺北縣土城市○
    ○路○ 段46巷口，因另案通緝為警查獲，經警採集其尿液送
    驗後，結果呈甲基安非他命類陽性反應，而查悉上情。
二、案經臺北縣政府警察局報告臺灣板橋地方法院檢察署檢察官
    偵查起訴。
    理  由
壹、程序方面：
    查本件被告乙○○所犯並非死刑、無期徒刑、最輕本刑為 3
    年以上有期徒刑之罪或高等法院管轄第一審案件，而被告於
    準備程序進行中，先就被訴事實為有罪之陳述，經法官告知
    簡式審判程序之旨，並聽取公訴人及被告之意見後，本院認
    適宜改依簡式審判程序進行，爰依刑事訴訟法第273 條之 1
    第1 項、第284 條之1 規定，由本院裁定進行簡式審判程序
    ，合先敘明。
貳、實體方面：
一、上揭事實，業據被告乙○○於本院審理時坦承不諱，又被告
    為警查獲時所採集其尿液送驗結果，係呈安非他命類（含甲
    基安非他命）陽性反應，此有臺北縣政府警察局刑警大隊偵
    辦毒品案件尿液代碼表（代碼：Q0000000）、臺灣檢驗科技
    股份有限公司於97年6 月4 日出具之濫用藥物檢驗報告（報
    告編號：CH/2008/50590）各1份在卷可稽。據上，益徵被告
    之任意性自白核與事實相符，堪以採信。又查，被告前於95
    年間，因施用毒品案件，經本院於95年2 月6 日以95年度毒
    聲字第209 號裁定令入勒戒處所觀察、勒戒後，認無繼續施
    用毒品之傾向，於95年3 月23日執行完畢釋放，並由臺灣板
    橋地方法院檢察署檢察官以95年度毒偵字第535 號、586 號
    、1279號為不起訴處分確定，此有臺灣高等法院被告前案紀
    錄表存卷可考。綜上所述，足認被告前經觀察、勒戒執行完
    畢釋放後，5 年內再犯本件施用第二級毒品犯行至明。本案
    事證明確，被告犯行堪以認定，應依法論科。
二、查甲基安非他命屬毒品危害防制條例第2 條第2 項第2 款所
    規定之第二級毒品，核被告所為，係犯毒品危害防制條例第
    10條第2 項之施用第二級毒品罪。被告施用前持有第二級毒
    品之低度行為，為進而施用之高度行為所吸收，不另論罪。
    又按被告犯應併合處罰之數罪，經法院以判決或裁定定其數
    罪之應執行刑確定者，該數罪是否執行完畢，均係以所定之
    應執行刑全部執行完畢為斷。其在定應執行刑之前已先執行
    之有期徒刑之罪，因嗣後與他罪合併定應執行刑，而由檢察
    官換發執行指揮書執行應執行刑，是其前已執行之有期徒刑
    部分，僅應予扣除，該罪宣告之刑不能認為已執行完畢，最
    高法院93年度台非字第298 號、94年度臺非字第249 號判決
    要旨可參。第查，本案被告前於95年6 月8 日為警採尿前回
    溯96小時內之某時，因施用毒品案件，經本院以95年度簡字
    第4718號判處有期徒刑3 月，於95年10月2 日確定，嗣於96
    年6 月8 日以易科罰金方式先行執行上述有期徒刑；又因於
    94年7 月6日 至同年月29日，犯詐欺案件，經本院以96年度
    簡字第4551號判處有期徒刑4 月，減為有期徒刑2 月，於96
    年10月29日確定，嗣於96年12月12日以易科罰金先行執行上
    述有期徒刑；又因於95年7 月18日，因違反槍砲彈藥刀械管
    制條例案件，經本院以96年度訴字第2400號判處有期徒刑4
    月，減為有期徒刑2 月，於97年9 月9 日確定，尚未執行，
    而上開3 罪，係合於定其應執行之刑要件，惟尚未見檢察官
    向聲請法院裁定定其應執行之刑，此有臺灣高等法院被告前
    案紀錄表在卷足稽，揆諸前揭判決要旨說明，上開3 罪所宣
    告有期徒刑部分既係應合併定執行刑之案件，於其所定執行
    刑未全部執行完畢前，各罪之宣告刑不發生執行完畢之問題
    ，其先行執行部分，於所定應執行刑中，僅係應扣除而非屬
    執行完畢。從而，起訴意旨認被告因上開詐欺案件所處有期
    徒刑4 月，減為有期徒刑2 月確定，已於96年12月12日易科
    罰金執行完畢，被告應構成累犯云云，容有誤會，附此陳明
    。爰審酌被告有多次施用毒品之前科（參照卷附被告前案紀
    錄表），品行非佳，且曾經觀察、勒戒執行完畢且判刑確定
    ，竟再為本件施用毒品犯行，顯見其不思悔改，自制力亦顯
    不佳，足以戕害其身心，滋生其他犯罪，惡化治安，嚴重損
    及公益；惟考量被告於犯後已坦承犯行，而其施用毒品行為
    於本質上係屬自我戕害行為，反社會性之程度應屬較低等一
    切情狀，量處如主文所示之刑，並諭知易科罰金之折算標準
    ，以資懲儆。
據上論斷，應依刑事訴訟法第273 條之1 第1 項、第299 條第 1
項前段，毒品危害防制條例第10條第2 項，刑法第11條前段、第
41條第1 項前段，判決如主文。
本案經檢察官甲○○到庭執行職務。
中    華    民    國    97    年    10    月    30    日
                  刑事第十八庭法  官  林淑婷
以上判決正本證明與原本無異。
如不服本判決，應於送達後十日內，向本院提出上訴狀（上訴書
狀應敘述具體理由）。
                              書記官  莊川億
中    華    民    國    97    年    10    月    30    日
附錄本案論罪科刑法條全文：
毒品危害防制條例第十條
施用第一級毒品者，處六月以上五年以下有期徒刑。
施用第二級毒品者，處三年以下有期徒刑。


司法院資訊處製作；財團法人民間司法改革基金會備份。
